臺灣高等法院民事判決
                                    105年度重上字第419號
上  訴  人  王浩瀛  
追 加原 告  下田浩東（日本


共      同
訴訟代理人  郭玉健律師
            郭玉瑾律師
被 上訴 人  簡良圖  

訴訟代理人  陳錦隆律師
複 代理 人  黃聖展律師
            黃雪鳳律師
被 上訴 人  郭連生  
上列當事人間清償借款事件，上訴人對於中華民國105年3月31日
臺灣桃園地方法院104年度重訴字第376號判決，提起上訴，並為
追加原告及上訴聲明之減縮，經本院於106年10月17日言詞辯論
終結，判決如下：
    主  文
原判決關於駁回上訴人下開第二項之訴及該部分假執行之聲請暨
訴訟費用之裁判均廢棄。
上開廢棄部分，被上訴人應連帶給付上訴人及追加原告美金肆拾
萬元，及自民國一０五年八月三十一日起至清償日止，按年息百
分之五計算之利息。
其餘上訴駁回。
第一、二審訴訟費用均由被上訴人連帶負擔。
本判決第二項所命給付部分，於上訴人及追加原告以新臺幣肆佰
壹拾萬元為被上訴人供擔保後，得假執行；但被上訴人如以新臺
幣壹仟貳佰叁拾壹萬貳仟元為上訴人及追加原告預供擔保，得免
為假執行。
    事實及理由
甲、程序方面：
一、按訴訟標的對於數人必須合一確定而應共同起訴，如其中一
    人或數人拒絕同為原告而無正當理由者，法院得依原告之聲
    請，以裁定命該未起訴之人於一定期間內追加為原告，逾期
    未追加者，視為已一同起訴，民事訴訟法第56條之1第1項定
    有明文。次按民法第1151條規定，繼承人有數人時，在分割
    遺產前，各繼承人對於遺產全部為公同共有。而公同共有物
    之處分及其他權利之行使，除公同關係所由規定之法律或契
    約另有規定外，應得公同共有人全體之同意，同法第828條
    第3項亦定有明文。此項規定，依同法第831條規定，於公同
    共有債權準用之。查上訴人主張被上訴人丙○○邀被上訴人丁
    ○○（下各逕稱其名，合稱被上訴人）為連帶保證人，於民國
    84年向訴外人王清和借貸美金40萬元，迄至王清和於103年2
    月19日死亡，仍未清償，其基於繼承、消費借貸及連帶債務
    之法律關係，訴請被上訴人應連帶給付美金40萬元本息。丁
    ○○抗辯王清和曾在日本結婚，育有一子甲○○○，上訴人單獨
    起訴不合法等語，並提出訃聞為證（見本院1卷58至60頁）
    ，復經王清和胞妹即證人乙○○（原名王錦妹）證述：王清和
    與下田幸子在日本結婚，育有甲○○○，後王清和因案離開日
    本，並與下田幸子離婚，但下田幸子後曾偕甲○○○來臺探視
    等語，另提出上訴人、甲○○○與王清和合影相片為證（見本
    院1卷178至182頁）。嗣甲○○○出具經我國駐日經濟文化代表
    處認證授權書，委託上訴人處理本件訴訟及指定乙○○為送達
    代收人（見同上卷190至193頁）。本院依上訴人所請於106
    年5月1日裁定追加甲○○○為原告（見本院1卷252頁），合先
    敘明。
二、次按關於親屬之事件，在民法親屬編修正前發生者，除民法
    親屬編施行法有特別規定外，不適用修正後之規定。又收養
    子女，應以書面為之。但自幼撫養為子女者，不在此限，民
    法親屬編施行法第1條後段及74年6月5日修正生效前民法第1
    079條分別定有明文。所謂「自幼」，係指未滿7歲；「撫養
    」則指以有收養他人子女為自己子女之意思養育在家而言；
    民法修正前之收養子女，如係自幼撫養為子女者，並非要式
    行為，既不以書面為必要（司法院31年院字第2332號解釋、
    35年院解字第3120號解釋意旨參照）。查丁○○初雖不爭執上
    訴人主張其為王清和繼承人（見本院1卷31頁），但其後以
    乙○○上開證詞，抗辯上訴人係王清和與後婚配偶王李春玉（
    按即被上訴人之生母）自幼抱養，並非親生子云云。雖法務
    部調查局DNA鑑識實驗室無法研判乙○○與上訴人間是否存有
    姑侄血緣關係（見本院1卷240至243頁）。然上訴人自幼由
    王清和與王李春玉撫養為子女，業經乙○○證述屬實，並有戶
    口名簿可稽（見原審卷141頁），縱認上訴人與王清和間無
    真實親子血緣關係，亦因自幼撫養而發生養親關係，上訴人
    本於王清和之繼承人身分起訴，自屬有據。
三、第按繼承，依被繼承人死亡時之本國法。法律行為發生債之
    關係者，其成立及效力，依當事人意思定其應適用之法律。
    當事人無明示之意思或其明示之意思依所定應適用之法律無
    效時，依關係最切之法律。法律行為所生之債務中有足為該
    法律行為之特徵者，負擔該債務之當事人行為時之住所地法
    ，推定為關係最切之法律。但就不動產所為之法律行為，其
    所在地法推定為關係最切之法律，涉外民事法律適用法第58
    條前段及第20條分別定有明文。查上訴人及追加原告依繼承
    、消費借貸及連帶債務之法律關係，請求被上訴人應連帶給
    付美金40萬元本息，因追加原告甲○○○為日本籍人士，其餘
    為中華民國人民，本件屬涉外民事事件，依上開規定，應由
    中華民國法院依我國法為準據法進行審判。
四、再按在第二審為訴之變更或追加，非經他造同意，不得為之
    ，但減縮應受判決事項之聲明，不在此限，民事訴訟法第44
    6條第1項、第255條第1項第3款定有明文。查上訴人及追加
    原告起訴請求被上訴人應連帶給付美金40萬元及自84年6月
    起至清償日止，按年息10%計算之利息，經原審判決敗訴後
    ，上訴人及追加原告於本院審理期間，將利息減縮自起訴狀
    繕本送達翌日起至清償日止，按年息5%計算之利息（見本院
    2卷68頁），依首揭規定，應予准許。另丙○○受合法通知，
    未於言詞辯論期日到場，核無民事訴訟法第386條所列各款
    情形，爰依上訴人及追加原告之聲請，由其一造辯論而為判
    決。
乙、實體方面：
一、上訴人及追加原告主張：王清和生前提出被上訴人所簽立債
    權債務憑證（下稱系爭憑證），表示丙○○邀丁○○為連帶保證
    人，於84年向其借貸美金40萬元（下稱系爭借款），清償期
    將於104年4月屆滿，倘屆時其已死亡，依法請求被上訴人連
    帶清償系爭借款及自84年6月起至清償日止，按年息10%計算
    之利息。嗣王清和於103年2月19日死亡，伊委請律師發函催
    告，丙○○郵件因招領逾期而退回，丁○○則以清償且王清和已
    撕毀系爭憑證云云，拒絕清償等情。爰依民法第1148條、第
    478條及第273條之規定，求為命被上訴人應連帶給付美金40
    萬元及自84年6月起至清償日止，按年息10%計算利息之判決
    。並願供擔保請准宣告假執行。
二、丁○○則以：系爭借款並未約定20年清償期，而未定清償期之
    債權，債權人得隨時請求清償，則系爭借款自債權成立時起
    迄至上訴人律師函催告時，請求權已逾15年而消滅，伊自得
    拒絕給付。況伊早以訴外人和德利金屬有限公司（下稱和德
    利公司）之5%出資抵償完畢，倘系爭借款未獲清償，依王清
    和謹慎管理財務態度，不可能願簽發支票資助伊所經營匯志
    五金股份有限公司（下稱匯志公司），亦未扣減匯志公司票
    貼之金額，甚或未曾為追討，上訴人及追加原告在王清和過
    世後，訴請伊清償系爭借款本息，為無理由且違反誠信原則
    等語，資為抗辯。
三、丙○○經合法通知未於言詞辯論期日到場，亦未提出書狀作何
    聲明或陳述。
四、原審為上訴人全部敗訴判決，即駁回上訴人之訴及假執行之
    聲請，上訴人聲明全部不服，提起上訴，先追加甲○○○為原
    告，後減縮上訴聲明：㈠原判決關於駁回上訴人及追加原告
    下開第二項之訴部分廢棄。㈡上開廢棄部分，被上訴人應連
    帶給付上訴人及追加原告美金40萬元及自起訴狀繕本送達翌
    日起至清償日止，按年息5%計算之利息。㈢願供擔保請准宣
    告假執行。丁○○答辯聲明：㈠上訴駁回。㈡如受不利判決，願
    供擔保請准宣告免為假執行。
五、上訴人及追加原告依繼承、消費借貸及連帶債務之法律關係
    ，請求被上訴人應連帶給付美金40萬元本息等情，為丁○○所
    否認，並以上開情詞置辯。經查：
㈠、上訴人及追加原告主張丙○○於00年0月間向被繼承人王清和借
    款美金40萬元，由丁○○擔保連帶保證人，嗣王清和於103年2
    月19日死亡等情，業提出被上訴人不爭執之王清和死亡證明
    書及系爭憑證為證〈見臺灣新北地方法院104年度重訴字第47
    7號卷（下稱新北地院卷）4、8頁〉，固堪信屬實。惟上訴人
    及追加原告主張系爭借款約定20年清償期云云，則為丁○○所
    否認，且觀諸系爭憑證記載：「㈠緣由：債權、債務之發生
    ：標的美金40萬元正由債權人（按即王清和）於1995年4月
    經由台北匯於馬來西亞債務人（按即丙○○）之馬來西亞銀行
    帳號，此為債權、債務之發生。㈡抵押品之提供：如債權、
    債務之束清，債權人有權處理債務人所提供之以下抵押品，
    債務人將放棄法律抗辯權，直至債務標的清償為止…㈢利息之
    計算：由1995年6月起，以年利率10%，每6個月結算1次，以
    上」，並無隻字片語敘及借貸期限為20年，且證人即丁○○配
    偶王麗卿於原審證陳：伊當初書寫系爭憑證時，只有伊、王
    清和及被上訴人在場，雙方並未約定清償期，若有約定就會
    寫在系爭憑證等語（見原審卷81頁）。雖證人即王清和之助
    理高雲霞及其友人吳振銘於原審證述曾聽聞王清和訴說系爭
    借款期限為20年云云（見原審卷91至94頁），縱認王清和曾
    向高雲霞、吳振銘陳訴上情，但高雲霞、吳振銘並非借貸當
    事人，且未曾參與系爭借款過程，尚難依其等事後聽聞王清
    和片面說法，而反於系爭憑證記載，逕為認定有20年清償期
    之約定存在。是丁○○抗辯系爭借款未約定返還期限等語，自
    屬可取。
㈡、按借用人應於約定期限內，返還與借用物種類、品質、數量
    相同之物，未定返還期限者，借用人得隨時返還，貸與人亦
    得定1個月以上之相當期限，催告返還，民法第478條定有明
    文。所謂返還係指終止契約之意思表示，即貸與人一經向借
    用人催告，其消費借貸關係即行終止，惟為使借用人準備起
    見，特設1個月以上相當期限之恩惠期間，若貸與人未定1個
    月以上期限向借用人催告，其請求權尚不能行使，消滅時效
    自無從進行。故須貸與人定1個月以上之相當期限催告返還
    ，於催告所定期間屆滿後，其消滅時效始開始進行（最高法
    院97年度台上字第2654號判決、99年第7次民事庭會議決議
    、99年度台上字第1954號判決意旨參照）。雖未定清償期之
    債權，債權人得隨時請求清償，債務人亦得隨時為清償，固
    為民法第315條所明定，然民法第478條既規定未定返還期限
    之消費借貸，貸與人須定相當期限催告後，始得請求借用人
    返還借用物，自屬民法第315條「除法律另有規定」之清償
    期，則消費借貸之請求權時效，應自貸與人得行使時起算，
    而非自消費借貸契約成立時起算。查系爭借款並未約定返還
    期限，依民法第478條之規定，須貸與人定1個月以上之相當
    期限催告返還，待催告所定期間屆滿後，其消滅時效始開始
    進行。查被上訴人辯以系爭借款請求權時效自84年6月成立
    時起算，上訴人以104年5月8日律師函催告，請求權已逾15
    年時效而消滅，拒絕給付系爭借款云云，即無可取。
㈢、再按當事人主張有利於己之事實者，就其事實有舉證之責任
    ，但法律別有規定，或依其情形顯失公平者，不在此限，民
    事訴訟法第277條定有明文。債權人請求履行債務之訴，固
    就其所主張債權發生原因之事實，負有舉證之責任，若債務
    人自認此項事實而主張該債權已因清償而消滅，則清償之事
    實，應由債務人負舉證之責任。
  ⒈查上訴人以104年5月8日律師函向被上訴人催討系爭借款，雖
    丁○○以104年5月19日律師函回覆業已清償，王清和撕毀系爭
    憑證云云（見新北地院卷9至11頁），惟經上訴人於104年11
    月3日當庭提出系爭憑證正本予以反駁（見原審卷12頁反面
    ）。再者，證人王麗卿於原審證稱：王清和、上訴人、丁○○
    3人投資和德利公司，每人股份1/3，丁○○於86、87年以該公
    司股份5%抵償系爭借款完畢云云（見原審卷81、83頁）。惟
    查，和德利公司於87年9月7日始登記成立，資本額新臺幣（
    未註記幣別者，下同）500萬元，股東為上訴人、丁○○、丙○
    ○、高雲霞及乙○○等節，有公司章程、資本查核報告書及設
    立登記事項卡可參（見原審卷117至119頁），顯不可能如王
    麗卿證稱丁○○於87年即以和德利公司5%股份抵償系爭借款，
    且丁○○事後亦以王麗卿記憶錯誤予以否認（見原審卷102頁
    反面）。
  ⒉丁○○抗辯其於89、90年以和德利公司出資1/3持分之5%轉讓予
    王清和，代物清償系爭借款云云，惟為上訴人及追加原告所
    否認，主張丁○○於90年10月2日將和德利公司出資額500萬元
    全數轉讓予其他股東，不可能事後再以5%出資額抵償系爭借
    款等語，並提出股權讓渡書為證（見原審卷134至136頁）。
    丁○○則以當時所經營匯志公司發生債務危機，故聽從王清和
    建議，簽立股權轉讓渡書，以出資轉讓方式，將和德利公司
    股權借名登記在乙○○、蔡瑤堂及上訴人名下，避免遭債權人
    扣押云云，另提出乙○○律師函敘明其及夫婿蔡瑤堂應王清和
    之邀，同意登記為和德利公司設立股東及其後出資額登記等
    語（見本院卷299頁）。上開和德利公司股權究有無真實轉
    讓，因乙○○自承為人頭股東，且欠缺轉讓價金資料佐證，尚
    難單憑股權讓渡書，遽認丁○○自90年後已無和德利公司股權
    。雖丁○○再以和德利公司於89年增資為1,500萬元，公司人
    員先後傳真股東名冊上註記應補足數額，及89年2月16日便
    箋計算增資後股本與內帳實際應補資金數額，其再將金額匯
    入。因為其與王清和及上訴人為和德利公司之實際出資者，
    故89年2月16日便箋才記載分3股、每股500萬元，俟其後轉
    讓和德利公司出資1/3持分5%代物清償系爭借款，之後便箋
    改記載丁○○分配2/3之45%股息，王清和分配2/3之55%股息云
    云，固提出89年2月16日、90年1月17日、93年1月19日、94
    年1月21日、95年1月18日、96年2月12日便箋（依序見原審
    卷105、294、106至109頁）、和德利公司股東名簿、華僑銀
    行存摺、92年1月21日便箋及試算表為證（依序見本院1卷29
    0、292、296、297頁）。查上訴人雖不爭執90年1月17日、9
    3年1月19日、95年1月18日及96年2月12日便箋之形式真正，
    但主張上開便箋係上訴人、匯志公司股東丁○○及王清和關於
    業外收入之財務聯絡單，與和德利公司無關。況查，和德利
    公司於89年3月6日登記增資資本額為1,500萬元，有增加資
    本登記資本額查核報告書、繳納現金股款明細表及變更登記
    表可參（見原審卷120至122頁），而89年2月16日便箋記載
    資本1,130萬元，顯與增資前資本額500萬元不合；另92年1
    月21日、93年1月19日、94年1月21日、95年1月18日、96年2
    月12日便箋，依序記載資本1,800萬元、1,950萬元、2,250
    萬元、2,650萬元、2,850萬元，皆異於和德利公司增資後1,
    500萬元資本額（96年9月3日再增資為2,000萬元，見本院1
    卷317頁）。另證人高雲霞於原審證稱：伊於88年出資50萬
    元成為和德利公司股東，也是王清和個人助理，和德利公司
    有賺錢才發股息等語（見原審卷91至92頁），高雲霞既為和
    德利公司股東，便箋卻未曾將其列為股息分配對象，足見丁
    ○○抗辯便箋載有「股本」「股息」「分配比例」即為和德利
    公司股息分配單云云，尚無可取。至於丁○○另舉所謂內帳試
    算表，與92年1月21日便箋記載內容相符，抗辯便箋為和德
    利公司之股息分配單云云，惟該試算表並未經和德利公司用
    印確認（見本院1卷297至298頁），且為上訴人及追加原告
    所否認，形式上已難認係和德利公司之內帳資料。又縱不論
    試算表所記載92年1月1個月內資金巨幅變動之異常情形，是
    否符合公司資金調度常態，單以其上所載資產總額155,488,
    535元，已10倍大於資本額1,500萬元和德利公司，顯足認該
    試算表與和德利公司無關。是丁○○既無法證明便箋及試算表
    之真實性，縱相互引證亦無法證實便箋即為和德利公司股息
    分配單，則其執此抗辯業以和德利公司出資1/3之5%轉讓清
    償系爭借款云云，並無可取。
  ⒊再者，上訴人及追加原告以89年2月16日便箋記載「匯志部分
    2股1,000萬元」，主張其後便箋所載關於5%變動，係丁○○與
    王清和交易匯志公司股權變動所致，與其所辯出讓和德利公
    司出資5%無關等語，業提出89年12月31日協議書所載「甲方
    （按即丁○○）持有匯志五金股份有限公司45%股份，乙方（
    按即王清和）持有匯志五金股份有限公司55%股份」為證（
    見本院1卷318頁）。丁○○隨即改以匯志公司轉投資和德利公
    司占有2/3股份，其與王清和對匯志公司持股各半，因其將
    匯志公司5%股份轉讓予王清和，同時將匯志公司轉投資部分
    5%轉讓予王清和，將所辯代物清償範圍更改為以匯志公司「
    5%股權」及和德利公司股權「2/3之5%」云云（見本院2卷3
    頁反面、13頁）。惟依和德利公司章程或設立登記資料所示
    ，匯志公司並非其法人股東，丁○○徒以89年2月16日便箋記
    載，辯稱匯志公司轉投資和德利公司云云，已難憑信。另王
    清和與丁○○簽署上開協議書後，出資購買王麗卿名下匯志公
    司700股（每股面額1萬元），於90年5月10日、同年月23日
    共匯700萬元予王麗卿，於90年5月15日及同年5月24日繳納
    證券交易稅等情，有華僑銀行匯款委託書及財政部台灣省中
    區國稅局90年度證券交易稅一般代繳稅額繳款書可參（見本
    院2卷36至37頁），並提出上開交易交割取得匯志公司700張
    股票（由上訴人及追加原告自行保管），交由丁○○查核確認
    無訛（見本院2卷57頁反面）。雖丁○○以上開匯志公司股權
    交易款項，最後回流至王清和所掌控帳戶，抗辯上開協議書
    非真實交易，而係其轉讓匯志公司股權抵償系爭借款云云，
    另聲請向花旗銀行民權分行（原華僑銀行大理分行）函調王
    麗香帳戶於90年5月10日及90年5月23日匯款或轉帳明細（見
    本院2卷44、58頁）。然丁○○除未能證明匯志公司轉投資和
    德利公司事實外，亦未能證明便箋即為和德利公司之股息分
    配單，甚且未舉證證明王清和同意其以匯志公司5%股權及和
    德利公司股權2/3之5%代物清償事實存在，則其聲請調閱上
    開匯志公司股權交易資金流向，核無必要，併此敘明。
  ⒋丁○○再舉證人王麗香在另案證陳丁○○無積欠王清和任何款項
    云云，固提出原法院105年度重訴字第542號返還借款事件筆
    錄為證（見本院1卷274至279頁），惟綜觀王麗香證述內容
    ，其係以匯志公司會計身分，說明匯志公司因遭同行惡性倒
    閉，將客票轉向王清和辦理票貼，以年息6%計算到期日與票
    貼日差距之利息（臺北市以外再加計2日），且其既已證陳
    係處理匯志公司債務，並非丁○○個人債務，但最後卻稱丁○○
    及匯志公司都沒有欠王清和任何款項云云（見本院1卷276反
    面、278頁反面），顯逸脫自己證述僅處理匯志公司債務範
    圍，況王麗香並非針對系爭憑證之債務作證，則丁○○擷取王
    麗香部分證詞，抗辯其已清償系爭借款云云，殊無可取。
㈣、雖丁○○以系爭憑證所載：「㈡抵押品之提供…（D）以上抵押不
    足之額，將由丁○○先生連保」，抗辯其僅就丙○○提供抵押不
    足部分負連帶保證責任云云。然查系爭憑證（A）項抵押品
    「台中土地委託持分書乙份、持分總計520/2600」，惟經原
    審調閱台中市○○區○○里○段000○○地段000地號謄本所示，並
    非屬丙○○所有土地（見原審卷21至39頁）；系爭憑證（B）
    項抵押品「淡水鎮中崙路11之3號公寓乙棟」，經新北市淡
    水地政事務所以該屋並未辦理建物第一次登記，無從提供謄
    本及異動索引（見原審卷20頁）。雖丁○○事後另提出門牌號
    碼淡水鎮中崙路「52巷」11之3號（門牌整編改為淡海路72
    巷30弄11號4樓）之建築改良物登記簿為證（見本院2卷118
    至119頁），縱認其所辯屬實，然丙○○未設定抵押權或交由
    王清和處分取償，難謂有何抵押受償可言；系爭憑證（C）
    項抵押品「丙○○及配偶李芳芬在馬來西亞政府註冊不動產及
    公司股權約值美金110萬元之處分權」部分，更未見被上訴
    人舉證以實其說。可見系爭憑證所載（A）（B）（C）項抵
    押品，或非屬丙○○所有或未證實有何滿足系爭借款之情事存
    在，丙○○提供空洞抵押既未曾滿足系爭借款，丁○○自應就系
    爭借款全部負連帶保證責任。是丁○○上開辯詞，即無可取。
    至丁○○另以王清和生前未曾向其催討，甚助其解決公司經營
    困境，已足使其信任王清和不欲行使權利或不欲使其履行義
    務，上訴人及追加原告在王清和死亡後始提起本件訴訟，違
    反誠信原則云云，然王清和與被上訴人生母王李春玉結婚，
    並未收養被上訴人，王清和或礙於夫妻情份，未向被上訴人
    催討，但依高雲霞及吳振銘證述王清和晚年叨念無法收回系
    爭借款等情，尚難認王清和就系爭借款有何不欲行使權利或
    不欲被上訴人履行義務情事存在。上訴人及追加原告基於王
    清和繼承人身分，請求被上訴人連帶清償系爭借款本息，自
    屬合法行使權利，難謂有何違反誠信原則可言。又因系爭借
    款未定有返還期限，上訴人及追加原告同意以105年7月20日
    減縮上訴聲明狀繕本送達，再加計40日催告期滿之105年8月
    31日起算法定遲延利息，並提出掛號郵件回執為證（見本院
    2卷68至69頁）。是上訴人及追加原告依民法第1148條、第2
    73條及第478條之規定，請求被上訴人連帶給付美金40萬元
    及自105年8月31日起至清償日止，按年息5%計算之利息，為
    有理由；逾此部分之請求，則為無理由。
六、綜上所述，上訴人及追加原告依民法第1148條、第273條及
    第478條之規定，請求被上訴人應連帶給付美金40萬元，及
    自105年8月31日起至清償日止，按年息5%計算之利息，為有
    理由，應予准許；逾此部分之請求，則為無理由，不應准許
    。原審就上開應准許部分，為上訴人敗訴之判決，並駁回假
    執行之聲請，尚有未合。上訴意旨指摘原判決此部分不當，
    求予廢棄改判，為有理由，爰由本院廢棄改判如主文第2項
    所示。至上開不應准許部分，原審所為上訴人敗訴之判決，
    所持理由雖與本院不同，但其結論並無二致，仍應予維持。
    上訴論旨指摘原判決此部分不當，求予廢棄改判，為無理由
    ，應予駁回。上訴人及追加原告勝訴部分，兩造分別陳明願
    供擔保請准宣告假執行或免為假執行，核無不合，爰分別酌
    定相當之擔保金額，予以准許。又以一訴附帶請求其孳息、
    損害賠償、違約金或費用者，不併算其價額，民事訴訟法第
    77條之2第2項定有明文。查本院上開廢棄改判部分，僅屬利
    息給付之附帶請求性質，原不在計算訴訟標的價額範圍內，
    故認本件第一、二審訴訟費用仍應由被上訴人連帶負擔。
七、本件事證已臻明確，兩造其餘攻擊防禦方法及所提證據，經
    本院斟酌後，認均不足以影響本判決之結果，爰不逐一詳予
    論駁，併此敘明。
八、據上論結，本件上訴及追加之訴為一部有理由、一部無理由
    ，依民事訴訟法第450條、第449條第2項、第85條第2項、第
    463條、第385條第1項前段、第390條第2項、第392條第2項
    ，判決如主文。
中　　華　　民　　國　 106　　年　　10　　月　　31　　日
                  民事第四庭
                        審判長法  官  傅中樂
                              法  官  林玉珮
                              法  官  陳清怡
正本係照原本作成。
如不服本判決，應於收受送達後20日內向本院提出上訴書狀，其
未表明上訴理由者，應於提出上訴後20日內向本院補提理由書狀
（均須按他造當事人之人數附繕本）上訴時應提出委任律師或具
有律師資格之人之委任狀；委任有律師資格者，另應附具律師資
格證書及釋明委任人與受任人有民事訴訟法第466條之1第1項但
書或第2項（詳附註）所定關係之釋明文書影本。如委任律師提
起上訴者，應一併繳納上訴審裁判費。
中　　華　　民　　國　 106　　年　　10　　月　　31　　日
                              書記官  明祖星
附註：
民事訴訟法第466條之1（第1項、第2項）：
對於第二審判決上訴，上訴人應委任律師為訴訟代理人。但上訴
人或其法定代理人具有律師資格者，不在此限。
上訴人之配偶、三親等內之血親、二親等內之姻親，或上訴人為
法人、中央或地方機關時，其所屬專任人員具有律師資格並經法
院認為適當者，亦得為第三審訴訟代理人。